臺灣臺東地方法院刑事判決
110年度交易字第68號
公  訴  人  臺灣臺東地方檢察署檢察官
被      告  蔡清涼




指定辯護人  本院公設辯護人丁經岳
上列被告因公共危險案件，經檢察官提起公訴（110年度偵字第2
591號），於本院準備程序進行中，被告就被訴事實為有罪之陳
述且與檢察官達成合意，經檢察官聲請改依協商程序而為判決，
本院裁定改行協商程序，並判決如下：
    主  文
蔡清涼吐氣所含酒精濃度達每公升零點二五毫克以上而駕駛動力
交通工具，累犯，處有期徒刑玖月。
    事實及理由
一、本件犯罪事實及證據，均引用如附件檢察官起訴書之記載，
    並增列證據：被告蔡清涼於本院民國110年10月20日準備程
    序及協商程序中所為之自白（見本院卷第53、62頁）。
二、本件經檢察官與被告於審判外達成協商之合意且被告已認罪
    ，其等協商合意內容為：被告就起訴書所載犯罪事實，累犯
    ，願受有期徒刑9月之宣告(本院卷第61頁)。
三、經查，上開協商合意並無刑事訴訟法第455條之4第1項所列
    情形之一，檢察官聲請改依協商程序而為判決，本院爰裁定
    改行協商程序，並不經言詞辯論，於協商合意範圍內為判決
    。
四、附記事項：
    被告有起訴書所載之前案科刑及執行之情形，有臺灣高等法
    院被告前案紀錄表1份在卷可考（本院卷第37頁）。其再犯
    本案之罪，係於前案受有期徒刑之執行完畢後，5年以內故
    意再犯本件有期徒刑以上之罪。依司法院大法官釋字第775
    號解釋意旨，衡酌被告本件係再犯同類案件，未因先前判處
    罪刑及刑之執行而記取教訓，堪認對於刑罰之反應力較弱，
    依刑法第47條第1項累犯規定加重其刑，並無行為人所受之
    刑罰超過其所應負擔罪責之罪刑不相當情形，故應依該規定
    論以累犯並加重刑責。
五、依刑事訴訟法第455條之2第1項第1款、第455條之4第2項、
    第455條之8、第454條第2項，刑法第185條之3第1項第1款、
    第47條第1項，刑法施行法第1條之1第1項，判決如主文。
六、協商判決除有刑事訴訟法第455條之4第1項第1款於程序終結
    前，被告撤銷協商合意或檢察官撤回協商聲請者；第2款被
    告協商之意思非出於自由意志者；第4款被告所犯之罪非第4
    55條之2第1項所定得以協商判決者；第6款被告有其他較重
    之裁判上一罪之犯罪事實者；第7款法院認應諭知免刑或免
    訴、不受理者情形之一，或違反同條第2項「法院應於協商
    合意範圍內為判決；法院為協商判決所科之刑，以宣告緩刑
    、2年以下有期徒刑、拘役或罰金為限」之規定者外，不得
    上訴。
七、如有前項得上訴之情形，得自判決送達之日起20日內，向本
    院提出上訴書狀，上訴於第二審法院。
八、本件經檢察官邱亦麟提起公訴，檢察官林靖蓉到庭執行職務
    。
中　　華　　民　　國 　 110　　年　　10　 月　　29　　日
                  刑事第三庭法  官  陳昱維
以上正本證明與原本無異。
                            書記官  戴嘉宏
中　　華　　民　　國　　110 　年　　10　　月　　29　　日
附錄本案論罪科刑法條：
中華民國刑法第185條之3
駕駛動力交通工具而有下列情形之一者，處2年以下有期徒刑，
得併科20萬元以下罰金：
一、吐氣所含酒精濃度達每公升零點二五毫克或血液中酒精濃度
    達百分之零點零五以上。
二、有前款以外之其他情事足認服用酒類或其他相類之物，致不
    能安全駕駛。
三、服用毒品、麻醉藥品或其他相類之物，致不能安全駕駛。
因而致人於死者，處3年以上10年以下有期徒刑；致重傷者，處1
年以上7年以下有期徒刑。
曾犯本條或陸海空軍刑法第54條之罪，經有罪判決確定或經緩起
訴處分確定，於五年內再犯第1項之罪因而致人於死者，處無期
徒刑或5年以上有期徒刑；致重傷者，處3年以上10年以下有期徒
刑。
附件
臺灣臺東地方檢察署檢察官起訴書
                                     110年度偵字第2591號
　　被　　　告　蔡清涼　男　50歲（民國00年0月00日生）
　　　　　　　　　　　　住臺東縣○○鄉○○村00鄰○○000○0號
　　　　　　　　　　　　居臺東縣○○鄉○○村00鄰○○000號
　　　　　　　　　　　　國民身分證統一編號：Z000000000號
上列被告因公共危險案件，業經偵查終結，認應提起公訴，茲將
犯罪事實及證據並所犯法條分敘如下：
　　　　犯罪事實
一、蔡清涼前於民國108年間，因公共危險案件，經臺灣臺東地
    方法院以108年度交易字第109號判決判處有期徒刑9月確定
    ，嗣於110年1月7日徒刑執行完畢出監。詎其猶不知悔悟，
    於110年8月11日14時許，在其位於臺東縣○○鄉○○村00鄰○○00
    0○0號住處飲用啤酒後，明知吐氣所含酒精濃度達每公升0.2
    5毫克以上者，不得駕駛動力交通工具，仍騎乘車牌號碼000
    -0000號普通重型機車上路。嗣於同日15時35分許，行經臺
    東縣○○鄉○○村○○000號前為警攔查，並於同日16時2分許，測
    得其吐氣所含酒精濃度高達每公升0.51毫克，始悉上情。
二、案經臺東縣警察局成功分局報告偵辦。
　　　　證據並所犯法條
一、上揭犯罪事實，業經被告蔡清涼於警詢與偵查中均坦承不諱
    ，並有飲酒時間確認表、酒精測定紀錄表、呼氣酒精測試器
    檢定合格證書、臺東縣警察局舉發違反道路交通管理事件通
    知單、車輛詳細資料報表、公路監理電子閘門報表各1份及
    刑案現場照片5張附卷可佐，足證被告之自白與事實相符，
    其犯嫌堪以認定。
二、核被告所為，係犯刑法第185條之3第1項第1款之公共危險罪
    嫌。被告有如犯罪事實欄所載之科刑及執行情形，於有期徒
    刑執行完畢5年內故意再犯本案有期徒刑以上之罪，請依刑
    法第47條第1項累犯規定論處。另請審酌現今社會酒後駕車
    所衍生之交通事故或悲劇層出不窮，被告已有多次酒後駕車
    前科經判刑確定等情，有本署刑案資料查註紀錄表1份在卷
    可參，卻仍不思悔改，猶為本案酒後駕車之犯行，且其吐氣
    所含酒精濃度達每公升0.51毫克，已高於法定值2倍之餘，
    情節已非輕微，可徵被告漠視他人生命、身體安全性甚巨，
    請依法從重量刑，以儆效尤。
三、依刑事訴訟法第251條第1項提起公訴。
　　此　致
臺灣臺東地方法院
中　　華　　民　　國　 110　　年　　8 　　月　　22　　日
                            　檢　察　官  邱亦麟
本件正本證明與原本無異
中　　華　　民　　國　 110　　年　　8 　　月　　27　　日
                              書  記  官  王筱婷